Inventaris van het archief van de Rijkszuivelinspectie, 1900-1944 (1960)
Nationaal Archief, Den Haag
- STUKKEN BETREFFENDE BIJZONDERE ONDERWERPEN, II.
  - TAAKUITOEFENING, 2.
    - UITOEFENING RIJKSTOEZICHT OP DE ZUIVELCONTROLE, 2.2
      - BOTERCONTROLE, 2.2.2
        - TOEZICHT OP DE BOTERCONTROLESTATIONS, 2.2.2.1
          - AANGESLOTENEN
            - Ingekomen lijst van aangeslotenen bij botercontrolestations die eveneens zijn aangesloten bij het Zuivelkwaliteitsbureau (ZKB) met vermelding van aansluitingsnummer en herkenningsteken, 1942 januari 28; 243; 1 stuk
        - TOEZICHT OP DE NALEVING VAN VOORSCHRIFTEN VOOR DE AANGESLOTENEN BIJ DE BOTERCONTROLESTATIONS, 2.2.2.2
          - Stukken betreffende onderzoek naar het voorhanden hebben van door aangeslotenen bereide boter die niet is voorzien van een rijksmerk, 1924-1942; 244; 1 omslag
          - Stukken betreffende de controle door rijkszuivelvisiteurs op de samenstelling van door aangeslotenen bereide boter, 1924-1943; 245; 1 pak
          - Stukken betreffende de controle op de naleving van het verbod voor aangeslotenen andere vetten dan gecontroleerde boter te bereiden, op te slaan, te vervoeren en te verhandelen, óf bij die handel zijdelings betrokken te zijn, 1925-1943; 246; 1 omslag
          - Stukken betreffende de inspectie van aangesloten bedrijven door rijkszuivelvisiteurs, 1930-1942; 247; 1 omslag
          - Stukken betreffende het toezicht op de controlebezoeken van rijkszuivelvisiteurs aan aangeslotenen, 1930-1944; 248; 1 omslag
          - Stukken betreffende het toezicht op het gebruik van herkenningsmerken door bij controlestations aangesloten boterproducenten, 1931-1942; 249; 1 omslag
          - Briefwisseling met de rijkszuivelvisiteur-dienstleider te Den Bosch betreffende onderzoek naar de betrokkenheid van aangeslotenen bij een botercontrolestation bij de verwerking van Nederlandse room tot boter in België, welke boter daar als Hollandse verkocht wordt, 1933; 250; 1 omslag
          - Stukken betreffende bemiddeling in de verlening van een vergunning van een aangeslotene in Texel aan enkele personen schapenboter te verkopen, 1935; 251; 1 omslag
          - Stukken betreffende de controlewerkzaamheden van de rijkszuivelvisiteurs ten behoeve van het Zuivelkwaliteitsbureau, 1937-1942; 252; 1 omslag
          - Ingekomen circulaire van het ministerie van Financiën, afdeling invoerrechten, betreffende invoering van een zuivelkwaliteitsmerk bedoeld in art, 1 van de Landbouw-uitvoerwet 1929, 1938 mei 18; 253; 1 stuk
          - Stukken betreffende een ontwerpmodel voor een uniforme boekhouding voor de aangesloten controlestations, 1938; 254; 1 omslag
          - Ingekomen notulen en agenda's met bijlagen van de vergaderingen van het Zuivelkwaliteitsbureau waarvan adjunct-rijkszuivelinspecteur J.J.C. Jurling Beck adviserend lid was, 1939-1942; 255-256; 2 pakken
            - 1939, 255
            - 1940 september - 1942 januari, 256
          - Stukken betreffende onderzoek naar overtreding door de directeur van het botercontrolestation "Noord-Holland" te Alkmaar van het gestelde bij artikel 10c van de Botermerkenbeschikking 1927, van de verplichte registratie van uit het controlestation verzonden boter, 1940; 257; 1 omslag
          - Stukken betreffende de controle door rijkszuivelvisiteurs op het gewicht van door aangeslotenen bereide en verpakte boter, 1940-1943; 258; 1 omslag
          - Stukken betreffende ontheffing, verleend door de directeur-generaal van de Landbouw van de voorschriften vervat in artikel 4 van de Botermerkenbeschikking 1927, te weten het verbod als aangeslotene rechtstreeks of zijdelings betrokken te zijn bij de bereiding van of handel in margarine of andere vetten die tot vervalsing van boter kunnen strekken, 1941-1943; 259; 1 omslag
          - Stukken betreffende de controle op de naleving van het verbod onafgewerkte boter zonder rijksbotermerk voorhanden te hebben of te vervoeren, 1942; 260; 1 omslag
          - Ingekomen brieven van de botercontrolestations houdende mededeling van de beboeting van aangeslotenen wier overtredingen vermeld zijn in bijgesloten rapporten van rijkszuivelvisiteurs, 1942-1944; 261; 1 omslag
          - Ingekomen brief van secretaris van het Zuivelkwaliteitsbureau houdende mededeling van de resultaten van een door het ZKB gehouden controle op het gewicht van boterverpakking, 1943 augustus 26; 262; 1 stuk
          - Minuut van uitgaande brief aan de Centrale Controledienst houdende opgave van straffen opgelegd aan aangeslotenen die de voorschriften betreffende vocht- en vetgehalte hebben overtreden, met bijbehorende correspondentie, 1943 december 6; 263; 1 stuk
        - TOEZICHT OP DE NALEVING VAN VOORSCHRIFTEN TEN AANZIEN VAN VOOR UITVOER BESTEMDE BOTER, 2.2.2.3
          - Stukken betreffende controle op de aanwezigheid van onbeschadigde rijksbotermerken op ten uitvoer aangeboden boter, 1925; 264; 1 omslag
          - Staten van wederuitgevoerde boter, 1925-1931; 265; 1 omslag
          - Stukken betreffende de controle op retourzendingen van boter voor aangeslotenen vanuit het buitenland, 1930-1931; 266; 1 omslag
          - Stukken betreffende de controle op de export van rabbinale boter, 1930-1936; 267; 1 omslag
          - Stukken betreffende behandeling van een klacht over controle op ten uitvoer aangeboden boter, 1933; 268; 1 omslag
          - Stukken betreffende de controle op de aanwezigheid van rijksmerken op boter en kaas die als cadeauzending naar Duitsland worden vervoerd, 1936-1940; 269; 1 omslag
          - Ingekomen brieven van bedrijven houdende verzoek om verstrekking van certificaten ten behoeve van export van boter, 1936-1940; 270; 1 omslag
        - ZORG VOOR HET RIJKSBOTERMERK, 2.2.2.4
          - Stukken betreffende het toezicht op de naleving van de voorschriften ten aanzien van het gebruik van een stempel, voorzien van een rijksmerk, 1930-1931; 271; 1 omslag
          - Stukken betreffende het toezicht op de naleving van de voorschriften ten aanzien van het aanbrengen van rijksbotermerken, 1930-1940; 272; 1 omslag
          - Stukken betreffende de controle op de administratie en duidelijke nummering van rijksbotermerken, 1930-1943; 273; 1 omslag
          - Stukken betreffende onderzoek naar fraude in het gebruik van rijksbotermerken, 1931-1943; 274; 1 pak
          - Minuut van uitgaande brief aan S. Markus te Nice (Frankrijk) over de functie van het rijksbotermerk als waarborg tegen vervalsing, 1932 januari 26; 275; 1 omslag
          - Ingekomen brief van raadadviseur A.J. Swaving houdende een uiteenzetting in historisch perspectief over het rijksbotermerk als waarborg voor onvervalstheid, 1934 augustus 1; 276; 1 omslag
          - Notulen van de vergaderingen van de Rijksbotermerkencommissie met agenda's en bijlagen, 1934-1941; 277; 1 pak
        - TOEZICHT OP DE NALEVING VAN DE VOORSCHRIFTEN OP HET BEDRUKKEN EN OP DE AFLEVERING VAN WIKKELPAPIEREN VOOR BOTER, 2.2.2.5
          - vacant, 278
          - vacant, 279
          - Wikkelpapieren ingekomen van de directeur-generaal van de Landbouw welke door hem zijn goedgekeurd tot gebruik als verpakking van gecontroleerde boter door aangeslotenen, Met register., 1909-1927; 280-285; 5 pakken en 1 omslag
            - 1909 januari - mei 1912, 280
            - 1912 juni - 1916 november, 281
            - 1916 november - 1923 juni, 282
            - 1923 juni - 1926 juni, 283
            - 1926 juni - 1927 november, 284
            - Register., 285; 1 omslag
              Van januari 1909 tot januari 1922 met begeleidend schrijven en met afschriften van brieven met goedkeuring aan de botercontrole-stations.
          - Stukken betreffende de controle op het juiste gebruik van de verschillende typen wikkelpapieren, 1924-1943; 286; 1 omslag
          - Stukken betreffende de controle op de registratie van wikkelpapieren, 1930-1942; 287; 1 omslag
          - Stukken betreffende de uitoefening van het toezicht op de drukkers van wikkelpapieren, 1930-1943; 288; 1 pak
          - Stukken betreffende het toezicht op de naleving van de voorschriften voor de uiterlijke vorm van wikkelpapieren van aangeslotenen, 1931-1943; 289; 1 pak
          - Stukken betreffende onderzoek naar en bestrijding van fraude met wikkelpapieren, 1930-1943; 290; 1 omslag
      - KAASCONTROLE, 2.2.3
        - TOEZICHT OP DE KAASCONTROLESTATIONS, 2.2.3.1
          - KAASCONTROLESTATIONS IN HET ALGEMEEN
            - Stukken betreffende de vergaderingen van de besturen van de kaascontrolestations, 1930-1942; 291-293; 3 omslagen
              - Kaascontrolestation "Noord-Holland" te Alkmaar, 1930-1941, 291
              - Kaascontrolestation "Zuid-Holland" voor volvette kaas te Den Haag, 1933-1941, 292
              - Kaascontrolestation voor volvette kaas te Utrecht, 1936-1942, 293
            - Ingekomen circulaires van kaascontrolestations, 1927-1942; 294; 1 omslag
              Zie ook 234.
            - Stukken betreffende richtlijnen en voorschriften voor de uitvoering van de taak van de kaascontrolestations, 1928-1943; 295; 1 omslag
            - Stukken betreffende de controle op de werkzaamheden van de controleurs van de kaascontrolestations, 1930-1944; 296; 1 omslag
            - Minuut van uitgaande brief van de adjunct-rijkszuivelinspecteur aan de inspecteur van het Zuivelwezen betreffende een onderzoek naar de werkzaamheden van het Kaascontrolestation Utrecht, 1931 oktober 9; 297; 1 omslag
            - Stukken betreffende de aanwijzing van een nieuwe provincieletter aan het Kaascontrolestation "Zuid-Holland-Brabant", 1933; 298; 1 omslag
          - AANGESLOTENEN
            - Lijsten van aangeslotenen bij kaascontrolestations met vermelding van controlenummer en van het aantal koeien, dat in het bezit van de aangeslotenen is, 1921-1931; 299; 1 omslag
            - Ingekomen brieven van de kaascontrolestations houdende mededeling van toelating, schorsing of opzegging van kaasproducenten als lid van de kaascontrolestations, 1930-1942; 300-303; 4 omslagen
              - Kaascontrolestation "Zuid-Holland" voor volvette kaas te Den Haag, 1930-1941, 300
              - Kaascontrolestation "Noord-Holland" te Alkmaar, 1930-1942, 301
              - Kaascontrolestation "Zuid-Holland-Brabant" te Den Haag, 1930-1942, 302
              - Kaascontrolestation "Friesland" te Leeuwarden, 1931-1933, 303
            - Ingekomen brieven van het kaascontrolestation voor volvette kaas te Utrecht houdende mededeling van de samenstelling van zijn bestuur, 1931; 304; 1 omslag
            - Stukken betreffende advisering aan kaascontrolestations over toelating van kaasproducenten als aangeslotene bij de kaascontrolestations, 1941-1943; 305; 1 omslag
        - TOEZICHT OP DE NALEVING VAN DE VOORSCHRIFTEN VOOR DE AANGESLOTENEN BIJ DE KAASCONTROLESTATIONS, 2.2.3.2
          - Stukken betreffende onderzoek naar de aanwezigheid van onverzegelde centrifuges bij aangeslotenen bij het Kaascontrolestation Zuid-Holland voor volvette kaas in verband met het verplichte vetgehalte in de droge stof van de kaas, 1926-1927; 306; 1 omslag
          - Stukken betreffende de controle op de juiste aanduiding van het vetgehalte op kaas, die door aangeslotenen bereid is, 1929-1942; 307; 1 omslag
          - Stukken betreffende controle op de juiste aanduiding van de oorsprong van de door aangeslotenen bereide kaas, 1931-1934; 308; 1 omslag
          - Stukken betreffende de inspectie van de boekhouding van aangesloten bedrijven door rijkszuivelvisiteurs, 1931-1942; 309; 1 omslag
          - Stukken betreffende het toezicht op de controlebezoeken van rijkszuivelvisiteurs aan aangeslotenen, 1931-1943; 310; 1 omslag
          - Stukken betreffende de ontheffing van de verplichting een rijkskaasmerk aan te brengen op natte kaas welke onder rabbinaal toezicht is bereid, 1932; 311; 1 omslag
          - Stukken betreffende de bepaling van de strafmaat jegens een aangeslotene inzake diens overtredingen van de voorschriften voor aangeslotenen bij kaascontrolestations, 1934; 312; 1 omslag
          - Rapport van rijkszuivelvisiteurs Esseling en Van Ast betreffende onderzoek naar het voorhanden hebben van door een aangeslotene bereide kaas, welke niet is voorzien van een rijkskaasmerk, 1940; 313; 1 stuk
          - Ingekomen en concept van uitgaande brief van respectievelijk naar het Kaascontrolestation Zuid-Holland voor volvette kaas betreffende verlening van toestemming aan de aangeslotenen onder bepaalde voorwaarden gestandiseerde melk te verhandelen, 1941; 314; 2 stukken
          - Minuut van uitgaande brief aan de Centrale Controledienst houdende opgave van straffen opgelegd aan aangeslotenen die de voorschriften betreffende vocht- en vetgehalte hebben overtreden, met bijlagen, 1943 december 6; 263; 1 omslag
        - TOEZICHT OP DE NALEVING VAN VOORSCHRIFTEN TEN AANZIEN VAN VOOR UITVOER BESTEMDE KAAS, 2.2.3.3
          - Stukken betreffende controle op de aanwezigheid van onbeschadigde rijkskaasmerken op ten uitvoer aangeboden kaas, 1923-1940; 315; 1 omslag
          - Stukken betreffende het toezicht op de uitvoer van kaas en bemoeienissen met kaassoorten die voor export in aanmerking komen, 1924-1936; 316; 1 omslag
          - Stukken betreffende behandeling van klachten over uitgevoerde kaas en de behandeling van de controle aan de grens door ambtenaren van de rijkszuivelinspectie, 1926, 1935-1937; 317; 1 omslag
          - Stukken betreffende controle op de tijdelijk toegestane uitvoer van ongemerkte Leidse Kaas naar Nederlands-Indië, 1930-1931; 318; 1 omslag
          - Staten van onder toezicht verpakte kaas, 1932-1940; 319; 1 omslag
          - Minuten van uitgaande brieven aan een exporteur en het Kaascontrolestation te Leeuwarden betreffende regelingen voor de uitvoer van roquefortkaas, afschriften voor de rijkszuivelinspecteur, 1933; 320; 3 stukken
          - Stukken betreffende de controle op de aanwezigheid van rijksmerken op boter en kaas die als cadeauzending naar Duitsland worden vervoerd, 1936-1940; 262; 1 omslag
        - ZORG VOOR HET RIJKSKAASMERK, 2.2.3.4
          - Stukken betreffende de controle op de administratie van rijkskaasmerken, 1927-1944; 321; 1 omslag
          - Stukken betreffende het toezicht op de naleving van de voorschriften ten aanzien van het aanbrengen van rijkskaasmerken, 1930-1942; 322; 1 omslag
          - Ingekomen brief van rijkszuivelvisiteur-dienstleider van het ambtsdistrict Leeuwarden betreffende het onderzoek naar fraude met het rijkskaasmerk, 1939 december 30; 323; 1 stuk
          - Ingekomen brieven van het Rijkszuivelstation houdende lijsten van vernietigde roodgekleurde kaasmerken, 1943; 324; 1 omslag
      - CONTROLE OP MELKPRODUCTEN, 2.2.4
        - TOEZICHT OP DE CONTROLESTATIONS VOOR MELKPRODUCTEN, 2.2.4.1
          - CONTROLESTATIONS VOOR MELKPRODUCTEN IN HET ALGEMEEN
            - Ingekomen agenda's met bijlagen van de vergaderingen van het bestuur en de algemene vergaderingen van het Controlestation voor Melkproducten te Den Haag, 1929-1942; 325-326; 2 pakken
              - 1929-maart 1937., 325
              - 1937 april-1942., 326
                In het jaarverslag over 1931 is de ontstaansgeschiedenis beschreven van de melkproductencontrole op basis van de Landbouwuitvoerwet.
            - Ingekomen notulen van de vergaderingen van het bestuur en de algemene vergaderingen van het Controlestation voor Melkproducten te Den Haag, 1930-1941; 327; 1 pak
            - Stukken betreffende de afkeuring van een commissarisbenoeming in een zuivelfabriek te Zoetermeer door het Controlestation voor Melkproducten te Den Haag, afschriften voor de rijkszuivelinspecteur, 1937; 328; 1 omslag
            - Ingekomen verslag van een bespreking van de directie van den Landbouw met de directeuren van melkcontrolestations inzake de plannen tot verbetering van de kwaliteit van melk, 1937; 329; 1 stuk
          - DE AANGESLOTENEN
            - Stukken betreffende de advisering aan het Controlestation voor Melkproducten betreffende de toelating van aangeslotenen, 1931; 330; 1 omslag
            - Stukken betreffende advisering aan het Controlestation voor Melkproducten omtrent de administratie van de certificaten door aangeslotenen, 1932-1933; 331; 1 omslag
        - TOEZICHT OP DE NALEVING VAN DE VOORSCHRIFTEN VOOR DE AANGESLOTENEN BIJ DE CONTROLESTATIONS VOOR MELKPRODUKTEN, 2.2.4.2
          - Ingekomen brieven van de rijkszuivelvisiteur van de ambtsdring Amsterdam betreffende onderzoek naar aangeslotenen die gecondenseerde melk en/of melkpoeder bereiden, 1928; 332; 1 omslag
          - Stukken betreffende kennisgeving aan de rijkszuivelvisiteurs van de voorschriften voor aangeslotenen van het Controlestation voor Melkproducten betreffende het aanbrengen van herkenningsmerken en partijnummers, 1931-1940; 333; 1 omslag
          - Stukken betreffende advisering omtrent de ontheffing van de verplichting tot het aanbrengen van de naam weipoeder op de verpakking ervan, 1938; 334; 1 omslag
          - Ingekomen brief en minuut van uitgaande brief van respectievelijk naar het Controlestation voor Melkproducten te Den Haag over de opschriften op blikjes gecondenseerde melk, 1940; 335; 2 stukken
          - Stukken betreffende controle op de boekhouding van aangesloten bedrijven door rijkszuivelvisiteurs, 1941; 336; 1 omslag
          - Stukken betreffende advisering omtrent de naleving van de voorschriften voor de aangeslotenen bij het Controlestation voor Melkproducten door een zuivelproducent te Leeuwarden, 1942; 337; 1 omslag
        - TOEZICHT OP DE NALEVING VAN DE VOORSCHRIFTEN TEN AANZIEN VAN DE VOOR DE UITVOER BESTEMDE MELKPRODUKTEN, 2.2.4.3
          - Stukken betreffende onderzoek naar onderwicht van uit te voeren melkproducten, 1931; 338; 1 omslag
          - Ingekomen rapporten van rijkszuivelvisiteur betreffende weder ingevoerde gecondenseerde melk, 1931; 339; 1 omslag
          - Minuut van uitgaande brief aan een handelsfirma te Rotterdam houdende inlichtingen omtrent de diverse in de handel zijnde melkpoedersoorten, 1932; 340; 1 stuk
          - Minuut van uitgaande brief aan het Rijksinkoopbureau betreffende de aanschaf van bonnen voor bemonstering van melkpoeder ten behoeve van de uitoefening van het rijkstoezicht op de uitvoer van melkprodukten, 1931 maart 23; 341; 1 stuk
          - Stukken betreffende de controle op de aanwezigheid van certificaten op uit te voeren melkprodukten, 1932; 342; 1 omslag
          - Ingekomen brieven van het Laboratorium voor Zuivelbereiding en Melkkunde der Landbouwhogeschool in Wageningen betreffende uitvoeringsvoorschriften voor de reactie van Storch ten behoeve van het onderzoek naar de kwaliteit van gepasteuriseerde melk, 1934; 343; 1 omslag
          - Ingekomen circulaire van de minister van Financiën betreffende de uitvoer van andere dan gepasteuriseerde melk en room alsmede ondermelk en karnemelk, 1936 juni 24; 344; 1 stuk
          - Ingekomen rapport van het Rijkszuivelstation te Leiden betreffende onderzoek naar een klacht betreffende vervalsing van naar Spanje geëxporteerde melkpoeder met vreemde vetbestanddelen, afschrift, 1937 november 26; 345; 1 stuk
    - STIMULERING VAN DE ZUIVELBEREIDING EN -HANDEL, 2.3
      - MEDEWERKING AAN VOORBEREIDING VAN WETGEVING, 2.3.1
        - Ontwerp Indische boter- en margarineverordening, 1916; 346; 1 omslag
        - Notitie houdende aantekeningen betreffende wijziging van de Botermerkenbeschikkingen 1927 en 1928, z.d; 347; 1 stuk
        - Stukken van de adjunct-rijkszuivelinspecteur als lid van de Commissie bedoeld in art. 17 van de Warenwet, inzake de voorbereiding van diverse zuivelbesluiten, 1930-37; 348; 1 omslag
        - Rapport van de rijkszuivelvisiteur van de dienstkring Rotterdam over margarinereclame opgemaakt naar aanleiding van een voorgenomen wijziging van de Boterwet, met 4 bijlagen, 1940 mei 27; 349; 1 pak
        - Stukken betreffende de advisering inzake de omschakeling van de kwaliteitscontrole van boter op de Landbouwuitvoerwet 1938, 1938-1942; 350; 1 omslag
        - Ingekomen rapport van de rijkszuivelvisiteur van de ambtskring Rotterdam over de regelingen betreffende entrepôts ten behoeve van te ontwerpen bepalingen voor datumstempeling, 1940 januari 29; 351; 1 stuk.
        - Stukken betreffende de voorbereiding van de formulering van algemene hygiënische eisen zoals deze aan alle zuivelbedrijven gesteld zullen worden, 1941-1942; 352; 1 omslag
      - VOORLICHTING, 2.3.2
        - Brochure over Rijksboter- en Rijkskaasmerken opgesteld door de Directie van de Landbouw, gedrukt, met concept, 1921; 353; 1 omslag
        - Stukken betreffende voorbereiding voor een tentoonstelling over volksvoeding, 1923; 354; 1 omslag
        - Stukken betreffende voorlichting ten behoeve van de export over het Rijksbotermerk in het Frans, Duits en Engels gesteld, 1927-1932; 355; 1 omslag
        - Stukken betreffende kontakten met buitenlandse zuiveldeskundigen, 1928-1939; 356; 1 omslag
        - Stukken betreffende voorlichting aan zuivelconsumenten, 1933-1935; 357; 1 omslag
        - Stukken betreffende verlening van medewerking aan het XIe Internationale Zuivelcongres te Berlijn, 1937; 358; 1 omslag
        - Ingekomen brochure inzake excursies van schoolkinderen naar zuivelfabrieken, opgesteld door de Kern Noord-Holland van het Zuivelbureau te 's-Gravenhage, 1937; 359; 1 deel
        - Ingekomen concept-notulen van een vergadering van de Zuivelvoorlichtingsdienst gehouden op 8 maart 1940, 360; 1 omslag
        - Stukken betreffende de medewerking aan publicaties inzake zuivelbereiding, 1937-1942; 361; 1 omslag
      - INFORMATIEVERZAMELING VOOR STUDIE EN ONDERZOEK, 2.3.3
        - Ingekomen jaarverslagen van de Algemeene Nederlandsche Zuivelbond "F.N.Z.", gedrukt, 1904-1942; 362-363; 2 dozen
          - 1904, 1911-1914, 1918, 1927-1931, 1933-1934, 362
          - 1936-1940, 1942, 363
        - Ingekomen jaarverslag van de Vereeniging voor Zuivelindustrie en Melkhygiëne, V.V.Z.M., gedrukt, 1939; 364; 1 deel
        - Ingekomen jaarverslag van de Nationale Coöperatieve Zuivelverkoop Centrale (N.C.Z.), gedrukt, 1940; 365; 1 deel
        - Ingekomen notulen van de ledenvergadering van de Bond van Coöperatieve Zuivelfabrieken in Friesland, gedrukt, 1942; 366; 1 deel
        - Ingekomen publicatie van de Algemeene Nederlandsche Zuivelbond houdende een samenvatting van hun doelstelling en werk, gedrukt en in het Engels gesteld, 1922; 367; 1 deel
        - Ingekomen publicatie van de Algemeene Nederlandsche Zuivelbond: Exposé Summaire du But et du Functionnement de la Féderation, gedrukt, 1926; 368; 1 deel
        - Ingekomen conceptrapport van de Nationale Coöperatieve Raad over het bestaansrecht van coöperatieve zuivelverkoopverenigingen, 1940; 369; 1 stuk
        - Ingekomen rapport van de commissie ingesteld door de Nederlandsche Zuivelcentrale, ter bestudering van het vraagstuk van de boterbereiding in het wettelijk consumptiemelkwinningsgebied, 1941 juni 4; 370; 1 omslag
        - Ingekomen rapport opgesteld door het Zuivelkwaliteitsbureau betreffende de resultaten van de in 1942/1943 gehouden kwaliteitskeuringen van opgeslagen partijen koelhuisboter, gedrukt, 1943 mei 1; 371; 1 deel
        - Ingekomen rapporten van de Bedrijfsgroep Zuivel- en Melkproductenindustrie en Melkinrichtingswezen, 1943; 372-373; 2 delen
          - over de boterbereiding en -handel., 372
          - over de verbetering van de kaasbereiding., 373
      - STATISTIEKEN, 2.3.4
        - Stukken betreffende de opstelling van het maandelijks overzicht van kleinhandelprijzen van boter, consumptie-melk en kaas, 1922-1925; 374; 1 omslag
        - Maandstaten van kleinhandelprijzen voor consumptiemelk, boter en kaas, 1922 oktober-1925 mei; 375; 1 pak
        - Stukken betreffende de opgaven van de totale produktie van boter en kaas in Nederland per jaar, 1921-1942; 376; 1 pak
          De jaren 1924-1926 en 1929-1931 ontbreken.